【裁判字號】    90,易,3124
【裁判日期】    900912
【裁判案由】    傷害等
【裁判全文】
臺灣高雄地方法院刑事判決                          九十年度易字第三一二四號
    公  訴  人  臺灣高雄地方法院檢察署檢察官
    被      告  甲○○
右列被告因傷害等案件，經檢察官提起公訴（九十年度偵字第一三六五○號），本院
判決如左：
    主  文
甲○○傷害人之身體，處拘役貳拾日，如易科罰金，以參佰元折算壹日；又以加害生
命、身體之事，恐嚇他人，致生危害於安全，處拘役參拾日，如易科罰金，以參佰元
折算壹日；應執行拘役肆拾伍日，如易科罰金，以參佰元折算壹日。
    事  實
一、甲○○與乙○○○係夫妻關係，屬家庭暴力防治法第三條第一款之家庭成員，二
    人感情素不和睦，並已分居多年。甲○○於民國九十年四月二十七日下午四時十
    五分許，在高雄縣永安鄉○○村○○○路一號乙○○○之工作處所，因不滿乙○
    ○○不願交付身分證及印章，以為其辦理變更乙○○○名義之不動產為其所有，
    竟基於傷害之犯意，徒手抓乙○○○胸前，並以腳踹乙○○○右大腿，造成乙○
    ○○因而受有「左顏面（近上嘴唇側）抓擦傷０‧４Ⅹ０‧３公分、０‧３Ⅹ０
    ‧３公分及右大腿挫傷皮下瘀血４‧２Ⅹ３公分」等傷害。甲○○另基於恐嚇危
    害安全之犯意，手持在前揭處所取得之水果刀，作勢欲攻擊乙○○○，並向乙○
    ○○恐嚇稱：你是不是想死等語，致使乙○○○心生畏懼，致生危害於安全，該
    水果刀旋即為在場乙○○○之同事陳兌見狀將之奪下，甲○○始離去。
二、案經乙○○○訴由高雄縣警察局岡山分局移送台灣高雄地方法院檢察署檢察官偵
    查起訴。
    理  由
一、訊據被告甲○○固坦認確有於右揭時、地，因不滿告訴人乙○○○不願交付身分
    證及印章，以為其辦理變更乙○○○名義之不動產為其所有，徒手抓乙○○○胸
    前，並以腳踹乙○○○右大腿之事實不諱，惟矢口否認有何恐嚇危安之犯行，辯
    稱：伊以腳踹乙○○○後，即離去，並無持刀，亦無出言恐嚇她云云。然查：
  (一)右揭傷害之事實，業據被告甲○○於警訊及偵、審時均供承不諱，核與證人即告
    訴人乙○○○於警訊及偵、審時證述之情節相符，並有證人即在場之告訴人同事
    陳兌於警訊及偵查時證述屬實，且有驗傷診斷書乙書附卷可稽。是被告此部分之
    自白核與事實相符，堪信為真實；從而，被告上開傷害之事實，事證明確，應堪
    認定。
  (二)右揭恐嚇危安之事實，業據證人即告訴人乙○○○於警訊及偵、審時證述甚詳，
    其證稱：伊與被告已分居多年，被告經常至伊工作處所無理取鬧，於九十年四月
    二十七日下午四時十五分許，被告再度前來，要求將身分證及印章交予他，以為
    變更不動產所有權人，伊答稱先辦理離婚後再行過戶，被告即不高興，徒手抓伊
    胸前，並以腳踹伊右大腿，後在伊工作地點之辦公桌上拿起一把水果刀，作勢欲
    殺伊，並稱：你是不是想死等語，伊當時非常害怕，幸好同事陳兌前來解圍等語
    ，證人即在場之告訴人同事陳兌於警訊及偵查時證述：被告前來欲向乙○○○拿
    取身分證及印章，乙○○○便提出要離婚，被告即徒手抓乙○○○胸前，並腳踹
    乙○○○大腿後，就到桌上拿起水果刀欲殺乙○○○，伊見狀即向前搶下水果刀
    ，後被告便離去等語。從而，被告顯係因告訴人不願交付身分證及印章，以為其
    辦理不動產過戶，於傷害告訴人後，在上址辦公桌上拿起水果刀乙把，作勢欲攻
    擊殺告訴人，並向告訴人恐嚇稱：你是不是想死等語，致使告訴人因而心生畏懼
    之事實，堪予認定；職是，被告空言否認辯稱上情，顯係事後卸責之詞，不足採
    信。職是，被告上開恐嚇危安犯行，事證明確，亦堪認定。
二、核被告甲○○所為，係屬家庭暴力罪，惟因家庭暴力防治法並無特別刑罰之規定
    ，仍論以刑法第二百七十七條第一項之普通傷害罪及第三百零五條之恐嚇危害安
    全罪。其所犯上開二罪間，犯意各別，行為互異，應予分論併罰。爰審酌被告與
    告訴人係夫妻關係，感情不睦，僅因不滿告訴人不願交付身分證及印章，以為辦
    理不動產過戶，而萌傷害之動機，持刀並出言恐嚇告訴人，傷害之手段、造成傷
    害之程度，並影響個人之安全，及犯後態度等一切情狀，分別量處如主文所示之
    刑，並定其應執行刑，且均諭知易科罰金之折算標準，以資懲儆。
據上論斷，應依刑事訴訟法第二百九十九條第一項前段，刑法第二百七十七條第一項
、第三百零五條、第四十一條第一項、第五十一條第六款，罰金罰鍰提高標準條例第
一條前段、第二條，判決如主文。
本案經檢察官陳建和到庭執行職務。
中      華      民      國        九十    年      九    月      十二    日
                                臺灣高雄地方法院刑事第六庭
                                    法  官  洪榮家
右正本證明與原本無異。
如不服本判決，應於判決送達後十日內，向本院提出上訴狀。
                                    書記官   陳寰瑛
中      華      民      國        九十    年      九    月      十二    日
附錄本案論罪科刑法條全文：
刑法第二百七十七條第一項：
  傷害人之身體或健康者，處三年以下有期徒刑、拘役或一千元以下罰金。
刑法第三百零五條：
  以加害生命、身體、自由、名譽、財產之事，恐嚇他人致生危害於安全者，處二年
  以下有期徒刑、拘役或三百元以下罰金。


司法院資訊處製作；財團法人民間司法改革基金會備份。
